台灣台北地方法院刑事判決　　　　　　　　　　　　九十一年度簡上字第二六四號
　　上　訴　人　台灣台北地方法院檢察署檢察官
　　被　　　告　乙○○　男　三.
右列被告因違反家庭暴力防治法案件，經公訴人就本院九十一年度簡字第二三四九號
，中華民國九十一年九月九日第一審簡易判決（聲請簡易處刑案號：九十一年度偵字
第七四六二號），提起上訴，以聲請併案審理（台灣台北地方法院檢察署九十一年度
偵字第一五四九五號），本院管轄第二審之合議庭判決如左︰
    主  文
原判決撤銷。
乙○○連續違反法院依家庭暴力防治法第十三條所為之禁止實施家庭暴力行為之民事
通常保護令裁定，處有期徒刑伍月，如易科罰金以佰元折算壹日，緩刑貳年，緩刑
期內付保護管束。
    事  實
一、緣乙○○於民國九十年一月間與甲○○結婚（二人嗣於九十年十二月二十五日由
    本院以九十年度婚字第六０七號判決准許其二人離婚，該判決並於九十一年一月
    二十五日確定），二人間具有家庭暴力防治法第三條第一款所稱之配偶、前配偶
    家庭成員關係，而因乙○○（聲請簡易判決處刑書誤載為蕭俊杰）前於九十年二
    月至五月間因多次毆打甲○○，甲○○乃向本院聲請核發保護令，經本院於九十
    年六月十一日，依家庭暴力防治法第十三條第二項之規定，核發九十年家護字第
    一九四號民事通常保護令，命乙○○不得對甲○○實施身體或精神上不法侵害之
    家庭暴力行為暨其他遠離甲○○住所等事項，同時諭知該保護令之有效期間為十
    個月，乙○○並於九十年六月十五日收受該保護令，且未對該裁定提出抗告而確
    定。詎乙○○明知保護令之命令事項，竟仍基於概括之犯意，先後二次分別於九
    十一年二月二十日凌晨零時許、以及九十一年四月六日十六時許之保護令期間內
    ，均在其位於台北縣新店市○○路○段一八０號住處，竟出手毆打甲○○，致甲
    ○○分別受有頭部外傷併頭皮腫二處各約三公分乘以三公分、四公分乘以三公分
    、左下眼瞼瘀腫約三公分乘以二公分、左前額瘀腫約五公分乘以四公分、下唇左
    側擦傷併紅腫約一公分乘以一公分之傷害（九十一年二月二十日之行為所造成）
    ，以及造成左胸重挫傷併第六肋骨骨折及血胸、頭部挫傷之傷害（九十一年四月
    六日之行為所造成，傷害部分業據甲○○於偵查中撤回告訴），因而二次違反本
    院依家庭暴力防治法第十三條所為命其不得對甲○○實施家庭暴力行為之民事通
    常保護令裁定。
二、案經台北縣政府警察局新店分局報請台灣台北地方法院檢察署檢察官聲請簡易判
    決處刑及聲請併案審理。
    理  由
一、前揭事實，業經被告乙○○於警訊時、偵查中以及本院調查審理時供述明確，經
    核予被害人甲○○指述之情節相符，此外，並有戶籍謄本、本院九十年度婚字第
    六０七號判決書、本院九十年家護字第一九四號民事通常保護令、送達證書、天
    主教耕莘醫院診斷書二份在卷可資佐證，是被告確實有於前揭時間地點，先後二
    次違反本院依家庭暴力防治法第十三條所為命其不得對甲○○實施家庭暴力行為
    之民事通常保護令裁定之行為，應堪確定，是本件事證明確，被告行為應堪認定
    ，應予依法論科。
二、核被告乙○○所為，係違反家庭暴力防治法第五十條第一款之罪。被告先後二次
    違反家庭暴力防治法第五十條第一款之行為，時間緊接，所犯之罪名及基本犯罪
    構成要件均相同，顯係基於概括犯意反覆為之，為連續犯，應依刑法第五十六條
    之規定，以一罪論，並加重其刑。公訴意旨雖僅就被告於九十一年二月二十日凌
    晨零時許之行為之部分聲請簡易判決處刑，而被告於九十一年四月六日十六時許
    之行為雖未據公訴人提起，惟被告此部份行為，與經提起公訴之部分，有連續犯
    之裁判上一罪之關係，已如前述，本院自應併予審酌，附此說明。原審依偵查中
    之自白及其他現存之證據，認被告違反家庭暴力防治法第五十條第一款之犯行明
    確，據而論科，固非無見，惟原審未及斟酌被告於九十一年四月六日十六時許之
    行為之部分，稍有未洽，應由本院撤銷改判。爰審酌被告素行、犯罪手段、次數
    、對被害人所造成之傷害、犯罪危害、犯後態度良好、以及被告人表示願意原諒
    被告等一切情狀，量處如主文所示之刑，並諭知易科罰金之折算標準。末查：被
    告前未曾受有期徒刑以上刑之宣告等情，此有台灣高等法院被告全國前案紀錄表
    以及台灣台北地方法院檢察署刑案資料查註紀錄表附卷可稽，且其已與被害人甲
    ○○達成和解被害人並表示願意原諒被告，已如前述，犯後頗具悔悟，其因一時
    失慮，偶罹刑典，諒經此偵審科刑宣告之教訓，當已足資促使其有所警惕而無再
    犯之虞，本院因認前所宣告之刑，以暫不執行為適當，爰依刑法第七十四條第一
    款之規定，併予宣告緩刑，以啟自新，併依家庭暴力防治法第三十條第一項「犯
    家庭暴力罪或違反保護令罪而受緩刑之宣告者，在緩刑期內應付保護管束。」規
    定，宣告緩刑期內付保護管束。另被害人固於警訊時指稱被告於九十一年四月六
    日十六時許毆打後，又恐嚇說如果告他就要將之殺死以及放火燒娘家等語，以及
    被告另外於九十年二月、四月出手打伊，最近一次於五月十一日（未陳明於九十
    年或九十一年）等語，然而，被害人所述被告恐嚇及三次傷害之行為，為被告所
    否認，而該部分除被害人之指述外，尚未有其他證據可資佐證，是尚難遽以認定
    被告確有該行為，另被害人所述被告所為三次傷害行為，均非屬於保護令期間內
    ，是並無從成立家庭暴力防治法第五十條第一款之罪，附此敘明。
三、據上論斷，應依刑事訴訟法第四百五十五條之一第三項、第三百六十九條第一項
    前段、第三百六十四條、第二百九十九條第一項前段，家庭暴力防治法第五十條
    第一款、第三十條第一項，刑法第十一條前段、第五十六條、第四十一條第一項
    、第七十四條第一款，罰金罰鍰提高標準條例第二條，判決如主文。
本案經檢察官蔡秋明到庭執行職務
中      華      民      國    九十一    年     十二     月    二十四    日
                                    台灣台北地方法院刑事第一庭
                                            審判長  法  官  陳興邦
                                                    法  官  唐于智
                                                    法  官  蘇嘉豐
右正本證明與原本無異。
本件不得上訴。
                                                    書記官  蘇靜紅
中      華      民      國    九十一    年     十二     月    二十四    日
附錄本案論罪科刑所適用法條全文：
家庭暴力防治法第五十條：
違反法院依第十三條、第十五條所為之下列裁定者，為本法所稱之違反保護令罪，處
三年以下有期徒刑、拘役或科或併科新臺幣十萬元以下罰金︰
一  禁止實施家庭暴力行為。
二  禁止直接或間接騷擾、接觸、通話或其他連絡行為。
三  命遷出住居所。
四  遠離住居所、工作場所、學校或其他特定場所。
五  命完成加害人處遇計畫：戒癮治療、精神治療、心理輔導或其他治療、輔導。
